【裁判字號】    97,易,94
【裁判日期】    970229
【裁判案由】    毒品危害防制條例
【裁判全文】
臺灣板橋地方法院刑事判決                97年度易字第94號
公  訴  人  臺灣板橋地方法院檢察署檢察官
被      告  甲○○
上列被告因違反毒品危害防制條例案件，經檢察官提起公訴（九
十六年度毒偵字第九九四七號），於被告為有罪之陳述後，本院
依簡式審判程序審理，茲判決如下：
    主  文
甲○○施用第二級毒品，累犯，處有期徒刑參月，如易科罰金，
以新臺幣壹仟元折算壹日。
扣案安非他命吸食器玻璃球貳個沒收之。
    事  實
一、甲○○前因施用毒品違反毒品危害防條例案件，經檢察官送
    勒戒處所觀察、勒戒後，因認無繼續施用毒品傾向，於民國
    九十一年十一月八日執行完畢釋放，並由臺灣板橋地方法院
    檢察署檢察官以九十一年度毒偵字第三六九七號為不起訴處
    分確定。其後再因轉讓第二級毒品違反毒品危害防制條例案
    件，經本院以九十五年度訴字第一五九六號判處有期徒刑十
    月確定；復再因施用第二級毒品違反毒品危害防制條例案件
    ，經本院以九十五年度簡字第三三五一號判處有期徒刑五月
    ；以上宣示之罪刑經減刑為五月及二月十五日，並定應執行
    刑為七月，甫於九十六年七月十五日執行完畢（此部分於本
    件構成累犯）。又其復因於九十六年九月十六日為警採尿前
    九十六小時內之某時施用第二級毒品違反毒品危害防制條例
    案件，經警通知驗尿發覺後，由臺灣板橋地方法院檢察署檢
    察官以九十七年度毒偵字第八三○號提起公訴，現由本院以
    九十七年度易字第三八九號另案審理中。
二、詎甲○○仍不知戒除毒癮，復基於施用第二級毒品之犯意，
    於九十六年十二月三日中午某時，在其位於臺北縣板橋市○
    ○○街七二巷十五號五樓之住處，以將安非他命燒烤成煙吸
    食煙氣之方式，施用第二級毒品安非他命乙次。嗣因其受父
    親殷切鼓勵與協助，乃決意斷絕吸毒惡習，遂於九十六年十
    二月五日九時許，在有偵查犯罪職權之公務員尚不知上開犯
    罪前，主動至臺北縣政府警察局板橋分局沙崙派出所自首接
    受裁判，並提交其所有供施用安非他命使用之安非他命吸食
    器玻璃球兩個由警扣案。
三、案經臺北縣政府警察局板橋分局移送臺灣板橋地方法院檢察
    署檢察官偵查起訴。
    理  由
一、犯罪事實之認定：
  (一)上揭犯罪事實，業據被告甲○○自白不諱，而其為警查獲後
    經採集尿液囑託鑑定結果，亦呈安非他命類陽性反應，有臺
    灣檢驗科技股份有限公司出具之濫用藥物尿液檢驗報告與臺
    北縣政府警察局板橋分局毒品危害防制條例案被移送者姓名
    代碼對照表各乙份附卷可稽。此外，復有扣案安非他命吸食
    器玻璃球兩個可為佐證，堪信其前開自白應與事實相符。
  (二)又被告前因施用毒品違反毒品危害防條例案件，經檢察官送
    勒戒處所觀察、勒戒後，因認無繼續施用毒品傾向，於九十
    一年十一月八日執行完畢釋放，並由臺灣板橋地方法院檢察
    署檢察官以九十一年度毒偵字第三六九七號為不起訴處分確
    定；其後再因施用第二級毒品違反毒品危害防制條例案件，
    經本院以九十五年度簡字第三三五一號判處有期徒刑五月，
    經減刑二月十五日，於九十六年七月十五日執行完畢；復因
    於九十六年九月十六日為警採尿前九十六小時內之某時施用
    第二級毒品違反毒品危害防制條例案件，經警通知驗尿發覺
    後，由臺灣板橋地方法院檢察署檢察官以九十七年度毒偵字
    第八三○號提起公訴，現由本院以九十七年度易字第三八九
    號另案審理中等情，亦有上開不起訴處分書、起訴書及臺灣
    高等法院被告全國前案紀錄表存卷可憑。
  (三)是以本件事證明確，被告於觀察勒戒執行完畢釋放後五年後
    三犯以上施用安非他命之犯行，堪為認定，應予依法論科。
二、論罪科刑之法律適用：
  (一)次按安非他命為毒品危害防制條例第二條第二項第二款所定
    之第二級毒品，核被告所為，係犯同條例第十條第二項之施
    用第二級毒品罪。其施用前後持有安非他命之低度行為均為
    施用之高度行為所吸收，不另論罪。公訴意旨雖未敘明被告
    施用第二級毒品之確實時間與地點，惟此部分既已由被告在
    本院審理中供陳明確，自應依本院此項調查所得之證據以認
    定行為之地點。又被告有事實欄所載犯罪科刑執行情形，此
    有臺灣高等法院被告前案紀錄表附卷足參，其於有期徒刑執
    行完畢後五年以內以故意再犯本件最重本刑為有期徒刑以上
    之罪，為累犯，應依刑法第四十七條第一項之規定加重其刑
    。再者被告於有偵查犯罪職權之公務員尚不知上開犯罪前，
    主動至臺北縣政府警察局板橋分局沙崙派出所自首接受裁判
    ，此經被告陳明無訛，並有臺北縣政府警察局板橋分局刑事
    案件報告書（九十六年十二月五日北縣警板刑字第○○九六
    ○○四八四五六號）可為佐稽，其能在警對本件犯罪事實尚
    未獲任何端緒之前即主動自首，足見確有悛悔之意，應依刑
    法第六十二條之規定減輕其刑，並依法先加重後減輕之。
  (二)爰審酌被告有如事實欄所載犯罪及施用毒品遭查獲之紀錄，
    有臺灣高等法院被告前案紀錄表附卷足據，素行不佳，且前
    已因觀察勒戒執行完畢而經不起訴處分，業受毒品危害防制
    條例對施用毒品人之寬典，竟仍一再吸食，並於前案甫執行
    完畢及經查獲而未起訴前仍賡續為之，惡性非淺，然被告施
    用毒品實為戕害自身健康之犯罪，本件於他人尚無明顯重大
    危害，然斟酌其本件施用之次數僅為乙次，及其受父親殷切
    鼓勵與協助，決意斷絕吸毒惡習而為自首，顯見業已皤然悔
    悟，犯罪後態度良好，並益足見其家庭支持系統功能較高，
    堪能協助其戒除毒癮之決心而無再犯之虞等一切情狀，量處
    如主文所示之刑，以資儆懲，並諭知易科罰金之折算標準，
    以資儆懲。
  (三)警於查獲時扣得安非他命吸食器玻璃球兩個，為被告所有供
    其施用第二級毒品犯罪所用之物，此亦據被告供陳明確無訛
    ，應依刑法第三十八條第一項第二款之規定併為沒收之諭知
    。
據上論斷，應依刑事訴訟法第二百七十三條之一第一項、第二百
九十九條第一項前段、毒品危害防制條例第十條第二項、第二十
三條第二項，刑法第十一條前段、第四十七條第一項、第六十二
條、第四十一條第一項前段、第三十八條第一項第二款，判決如
主文。
本案經檢察官陳伯均到庭執行職務。
中    華    民    國    97    年    2     月    29    日
                    刑事第十庭  法  官  楊博欽
以上正本證明與原本無異
如不服本判決應於送達後十日內向本院提出上訴狀
                                書記官  李慈容
中    華    民    國    97    年    2     月    29    日
附錄本案論罪科刑法條全文：
毒品危害防制條例第十條
  施用第一級毒品者，處六月以上五年以下有期徒刑。
  施用第二級毒品者，處三年以下有期徒刑。


司法院資訊處製作；財團法人民間司法改革基金會備份。
